【裁判字號】    98,上易,1724
【裁判日期】    981210
【裁判案由】    竊盜
【裁判全文】
臺灣高等法院臺中分院刑事判決        98年度上易字第1724號
上  訴  人  臺灣臺中地方法院檢察署檢察官
被      告  甲○○
上列上訴人因被告竊盜案件，不服臺灣臺中地方法院98年度易字
第2045號，中華民國98年9月25日第一審判決（起訴案號：臺灣
臺中地方法院檢察署98年度偵字第4151號），提起上訴，本院判
決如下：
    主  文
原判決撤銷。
甲○○犯竊盜罪，處拘投貳拾日，如易科罰金，以新臺幣壹仟元
折算壹日。
    犯罪事實
一、甲○○曾有詐欺、竊盜前科犯行紀錄（不構成累犯），竟又
    意圖為自己不法之所有，於民國97年8月21日某時許（無證
    據證明為夜間），無故侵入丙○○位在臺中市○○路400號
    之住處（侵入住宅部分未據告訴），竊取丙○○所有之廠牌
    ：NOKIA、型號2610號之行動電話1支。得手後，先自同年8
    月28日起，斷斷續續裝置自己所申請之門號0000000000號SI
    M卡使用；繼於同年10月24日某時許，持往臺中市○區○○
    路上之「永生當舖」，以新臺幣300元之代價，典當上開行
    動電話。嗣經警清查典當資料而循線查獲。
二、案經臺中市警察局移送臺灣臺中地方法院檢察署檢察官偵查
    起訴。
    理  由
一、訊據被告甲○○固坦承曾於97年10月24日，持上開被害人丙
    ○○所有之行動電話，前往「永生當舖」典當，亦曾於同年
    8月28日起陸續使用上開行動電話，裝上自己所申請之門號
    卡使用等情不諱，然矢口否認有何竊盜犯行，辯稱：其係於
    97年清明節後，約4、5月間，在臺中市○區○○街24巷通往
    中華西路的小巷子上，拾獲上開行動電話云云。惟查本件被
    害人即證人丙○○、葉佳蓉先後於警訊、偵查及原審到庭證
    稱略以：係於97年8月21日下午5、6時許，將上開行動電話
    置於臺中市○○路400號住處之桌上，之後沒有動過該行動
    電話，就發現不見了，當晚立即電話掛失等語，其二人證述
    內容互核相符；參諸遠傳電信股份有限公司亦函覆稱該門號
    確係於97年8月21日掛失無訛，足證該行動電話確係在被害
    人家中遭竊。衡諸被害人所遭竊之物品，除上開行動電話之
    外，別無其他財物損失，顯見行竊者僅中意該行動電話，其
    竊盜標的明確，按之常情，自無任意再將竊得之行動電話棄
    置於被害人住家附近路邊之可能。再觀之卷附本件被害人之
    行動電話（裝置原申請之0000000000號門號）通聯紀錄，於
    上開時間失竊後，先後又於97年8月24日13時23分56秒及58
    秒接獲訊息，當時通訊基地台均為距被告住處不遠之臺中市
    ○○街152號；隨後，被告即於同年月28日起，陸續以該行
    動電話裝置自己申請之0000000000號門號使用，迄同年10月
    24日被告將該行動電話典當止，被害人之行動電話，亦仍有
    多次搭配原0000000000號門號接收訊息之情形。其間，更分
    別於同年9月19日、10月15日，以被害人之上開行動電話搭
    配上述被害人申請之門號撥打免付費之「888」（申請自動
    轉帳服務）、「878」（遠傳電信公司活動專線），足證本
    件被害人之行動電話，自被竊時起，始終在被告持用中。被
    告辯稱係於97年4、5月間拾獲（被害人係於同年8月間始失
    竊，被告如何預先拾獲？），或稱拾獲時手機內沒有SIM卡
    （警訊），或稱拾獲時有SIM卡，隔了2至3小時，試撥朋友
    的電話，發現那張卡無法使用，就把卡片丟到垃圾桶，換上
    自己的卡（何以迄97年10月24日典當前，仍有以被害人門號
    接訊及撥打免付費專線之情形？）云云，均與事證不符，無
    非卸責之飾詞，不足採信。此外，復有當票、收當物品登記
    簿、贓物認領保管單附卷可資佐證。本件事證明確，被告竊
    取上開行動電話之犯行，堪予認定。
二、核被告所為，係犯刑法第320條第1項之竊盜罪。原審法院未
    詳予調查上開不利被告之證據，遽以被告被訴之犯嫌不能證
    明，而為被告無罪之判決，尚有違誤。檢察官上訴意旨執此
    指摘原判決不當，即有理由，應由本院將原判決撤銷，另為
    判決。爰審酌被告之素行、犯罪之動機、手段，所得財物價
    值（約新臺幣2千元），對被害人所生損害，及其犯罪後多
    方飾詞卸責，態度不佳等一切情狀，量處如主文第2項所示
    之刑，並諭知易科罰金之折算標準示懲。
據上論斷，應依刑事訴訟法第369條第1項前段、第364條、第299
條第1項前段，刑法第320條第1項、第41條第1項前段，刑法施行
法第1條之1，判決如主文。
本案經檢察官乙○○到庭執行職務。
中    華    民    國    98    年    12    月    10    日
            刑事第六庭  審判長法  官  李  文  雄
                              法  官  陳  如  玲
                              法  官  邱  顯  祥
上列正本證明與原本無異。
不得上訴。
                              書記官  許  美  惠
中    華    民    國    98    年    12    月    10    日
中華民國刑法第320條
（普通竊盜罪、竊佔罪）
意圖為自己或第三人不法之所有，而竊取他人之動產者，為竊盜
罪，處5  年以下有期徒刑、拘役或 5 百元以下罰金。
意圖為自己或第三人不法之利益，而竊佔他人之不動產者，依前
項之規定處斷。
前二項之未遂犯罰之。


司法院資訊處製作；財團法人民間司法改革基金會備份。
